# 汽车行业代工按总额法还是净额法确认收入

提问人：zfjosef 时间：2021-09-27 11:33:05
请教陈版主及各路大神，一家传统汽车制造商A，与一家新能源汽车B合作，由A对B的新能源汽车进行代工生产，主要约定如下：
1.A与B协商确定原材料采购清单（装配清单），部分原材料由A与B共同向第三方供应商签订采购合同，原材料价款先由B支付给A，再由A支付给供应商，供应商将货交付给A。部分原材料由A直接向B采购，A向B支付货款。
2. 所采购的主要原材料不能用于生产A自有的车型。因B单方面产品订单变更导致的A的原材料积压报废产生的损失，由B承担。
3. 确定装配清单后，A根据类似成本加成（料工费+合理利润）的方式，与B协商确定A销售给B的整车价格。如主要原材料价格上涨，A将与B重新协商整车价格。
4.A为B生产的新能源汽车，全部需按照约定价格销售给B，A无法自行销售。该新能源汽车由A提供出厂合格证，承担最终法律责任。B将车销售给下游客户后，汽车的保修等售后服务费用等由B承担。
上述这种情况，应该用净额法确认收入，还是总额法确认收入呢？

回答人：chenyiwei
A应参考受托加工按净额法确认收入。参考：《监管规则适用指引——会计类第 1 号》之“1-15 按总额或净额确认收入”。